臺灣新北地方法院刑事判決
111年度訴字第737號
公  訴  人  臺灣新北地方檢察署檢察官
被      告  吳冠霆


            朱崇豪


共      同
選任辯護人  曾巧儒律師
            陳慶尚律師
上列被告等因違反毒品危害防制條例案件，經檢察官提起公訴（
111年度偵字第69號），本院判決如下：
    主  文
乙○○共同犯販賣第三級毒品而混合二種以上毒品未遂罪，處有期
徒刑壹年拾壹月。又犯藥事法第八十三條第一項之轉讓偽藥罪，
處有期徒刑肆月。均緩刑伍年，緩刑期間付保護管束，並應向指
定之政府機關、政府機構、行政法人、社區或其他符合公益目的
之機構或團體，提供捌拾小時之義務勞務。
甲○○共同犯販賣第三級毒品而混合二種以上毒品未遂罪，處有期
徒刑壹年拾月。緩刑伍年，緩刑期間付保護管束，並應向指定之
政府機關、政府機構、行政法人、社區或其他符合公益目的之機
構或團體，提供陸拾小時之義務勞務。
扣案如附表編號1至5所示之物均沒收。
    事  實
一、乙○○、甲○○明知4-甲基甲基卡西酮、甲基-N,N-二甲基卡西
    酮、3,4-亞甲基雙氧苯基乙基胺丁酮、硝甲西泮均為毒品危
    害防制條例第2條第2項第3款明定之第三級毒品，硝西泮則
    為同條例同項第4款所明定之第四級毒品，依法均不得販賣
    ，竟共同意圖營利，基於販賣第三級毒品而混合二種以上毒
    品之犯意聯絡，於民國110年11月10日下午4時54分許，由乙
    ○○使用其所有如附表編號1所示之行動電話連結網際網路後
    ，以帳號「霆」登入社群軟體Twitter，並在同軟體之頁面
    上刊登「北新莊強勢回歸，新品上市，歡迎私訊詢問＃音樂
    課」等暗示兜售混合上開管制毒品之咖啡包（下稱毒品咖啡
    包）文字，並另以通訊軟體微信與其毒品上游即真實姓名、
    年籍不詳之成年男子「林威丞」（下稱「林威丞」）約定以
    新臺幣（下同）6,250元購買如附表編號3至5所示之毒品咖
    啡包25包。此後，甲○○即在乙○○指示下，於同日晚間10時30
    分許，騎乘車牌號碼000-0000號普通重型機車至臺北市○○區
    ○○○路000號向「林威丞」拿取約定之毒品咖啡包25包，再行
    返回新北市○○區○○街00巷0號13樓樓下與乙○○會合，乙○○並
    於取得上開毒品咖啡包後，其明知硝甲西泮、硝西泮均屬藥
    事法管制之偽藥，不得非法轉讓，竟基於轉讓偽藥之犯意，
    從上開毒品咖啡包中取出如附表編號5所示之毒品咖啡包3包
    贈與甲○○。嗣經員警執行網路巡邏後察覺乙○○在社群軟體Tw
    itter所張貼之上開販毒訊息後，遂佯裝為毒品買家與乙○○
    聯繫，雙方並約定由乙○○於110年11月12日凌晨0時前後，以
    5,000元之價格在新北市立頭前國民中學（址設新北市○○區○
    ○路0號）前出售含有第三級、第四級毒品成分之毒品咖啡包
    ，殆毒品交易之細節議定後，乙○○遂於同日凌晨0時15分許
    即搭乘甲○○所騎乘之車牌號碼000-0000號普通重型機車抵達
    新北市○○區○○街000號前，由乙○○將如附表編號3所示之毒品
    咖啡包10包交予喬裝買家之員警時，即為警當場逮捕而未遂
    ，並扣得如附表編號1至5所示之物。
二、案經新北市政府警察局新莊分局報告臺灣新北地方檢察署檢
    察官偵查起訴。
    理  由
一、證據能力：
㈠、按被告以外之人於審判外之言詞或書面陳述，除法律有規定
    者外，不得作為證據，刑事訴訟法第159條第1項定有明文。
    又被告以外之人於審判外之陳述，雖不符刑事訴訟法第159
    條之1至第159條之4之規定，而經當事人於審判程序同意作
    為證據，法院審酌該言詞陳述或書面陳述作成時之情況，認
    為適當者，亦得為證據；當事人、代理人或辯護人於法院調
    查證據時，知有同法第159條第1項不得為證據之情形，而未
    於言詞辯論終結前聲明異議者，視為有前項之同意，刑事訴
    訟法第159條之5規定甚明，且其適用並不以「不符前四條之
    規定」為要件（最高法院104年度第3次刑事庭會議決議意旨
    參照）。查本案認定事實所引用被告乙○○、甲○○以外之人於
    審判外之言詞或書面陳述，雖屬傳聞證據，惟檢察官、被告
    2人及辯護人於本院中均同意有證據能力（見本院卷第85頁
    、第135至136頁），且於言詞辯論終結前，均未主張有刑事
    訴訟法第159條第1項不得為證據之情形，本院審酌此等證據
    作成時之情況，並無違法不當及證明力明顯過低之瑕疵，認
    以之作為證據應屬適當，而認該等證據資料皆有證據能力。
㈡、至於本院所引之非供述證據部分，經查並非違法取得，亦無
    依法應排除其證據能力之情形，應有證據能力。
二、認定犯罪事實所憑之證據及理由：
㈠、上開犯罪事實，業據被告乙○○、甲○○於警詢、偵訊及本院中
    均坦承不諱（見111年度偵字第69號卷【下稱偵卷】第12至1
    6頁、第17至20頁、第61至64頁、第106至109頁、本院卷第8
    4頁、第135至136頁），且經證人即同案被告乙○○、甲○○於
    警詢及偵訊中證述明確，復有對話譯文一覽表（見偵卷第37
    至38頁）、Twitter帳號、個人動態廣告截圖及扣案手機通
    訊軟體對話紀錄翻拍照片（見偵卷第41至44頁）在卷可佐。
    又被告2人於事實欄所示時、地為警扣得如附表所示之物，
    亦有搜索扣押筆錄、扣押物品目錄表（見偵卷第28至30頁）
    在卷可參，而扣案如附表編號3至5所示之物經送內政部警政
    署刑事警察局鑑驗，經驗出如附表編號3至5「鑑驗結果」欄
    所示之結果，有該局111年1月22日刑鑑字第1108029254號鑑
    定書在卷可佐（見偵卷第103頁），足認被告二人上開自白
    與事實相符。本案事證明確，被告二人犯行堪以認定，應依
    法論科。
㈡、按我國法律對販毒者懸為厲禁，惟毒品仍無法禁絕，其原因
    乃販毒存有巨額之利潤可圖，故販毒者，如非為巨額利潤，
    當無冒此重刑風險之必要，是以有償販賣毒品者，除非另有
    反證證明其出於非圖利之意思而為，應可認係出於營利之意
    而為（最高法院98年度台上字第815號判決意旨參照）；又
    販賣毒品係違法行為，非可公然為之，且有其獨特之販售通
    路及管道，復無公定價格，容易增減分裝其分量，而每次買
    賣之價量，可能隨時依雙方關係深淺、資力、需求量及對行
    情之認知、來源是否充裕、查緝鬆嚴、購買者被查獲時供述
    購買對象之可能風險評估等，而異其標準，非可一概而論；
    政府為杜絕毒品之氾濫，對於查緝施用及販賣毒品之工作，
    無不嚴加執行，販賣毒品罪又係重罪，設若無利可圖，衡情
    一般持有毒品之人當無輕易將所持有之毒品任意轉售他人而
    甘冒於再次向他人購買時，有被查獲移送法辦之危險之理。
    查被告乙○○係在網際網路上招攬不特定之人購買毒品，對象
    未以有特殊私人情誼或至親關係為限，而警員所佯裝之買家
    亦顯係見本案廣告而來之陌生人，與被告乙○○並無特殊私人
    情誼或至親關係，衡情被告乙○○並無自甘負擔上開風險而不
    求利潤之可能，且由被告乙○○以6,250元購入如附表編號3至
    5所示之毒品咖啡包25包，並以5,000元之價格販賣10包與佯
    裝買家之員警，以此換算被告乙○○確可從中獲利每包250元
    甚明（6,250元÷25包＝250元/包）。又被告甲○○依被告乙○○
    之指示向「林威丞」拿取毒品咖啡包後交給被告乙○○，並陪
    同被告乙○○前往與佯裝買家之員警交易約定好的毒品咖啡包
    ，被告甲○○因此獲得被告乙○○無償轉讓之3包毒品咖啡包供
    己施用，被告甲○○上開所為顯係出於對價之關係，綜上足認
    ，被告乙○○、甲○○就本案之交易，確係出於營利之意圖無疑
    。
㈢、綜上所述，本案事證明確，被告二人犯行堪以認定，應依法
    論科。
三、論罪科刑：
㈠、按毒品危害防制條例第9條第3項規定：「犯前5條之罪（即同
    條例第4條至第8條之罪）而混合二種以上之毒品者，適用其
    中最高級別毒品之法定刑，並加重其刑至二分之一。」，且
    依立法理由可知該條項係屬分則之加重，為另一獨立之犯罪
    型態，而應論以獨立之罪名。是核被告乙○○、甲○○就販賣毒
    品咖啡包10包與佯裝買家之員警之行為，均係犯毒品危害防
    制條例第9條第3項、第4條第3項、第6項之販賣第三級毒品
    而混合二種以上之毒品未遂罪。至被告二人意圖販賣而持有
    毒品咖啡包之低度行為，應為販賣未遂之高度行為所吸收，
    均不另論罪（最高法院110年度台上字第4903號判決意旨參
    照）。
㈡、被告乙○○、甲○○就上開所為，有犯意聯絡及行為分擔，應論
    以共同正犯。
㈢、又硝甲西泮係毒品危害防制條例第2條第2項第3款所列管之第
    三級毒品，硝西泮則係同條例第2條第2項第4款所列管之第
    四級毒品，均屬藥事法管制之偽藥。故行為人明知硝甲西泮
    、硝西泮為偽藥而轉讓予他人者，其轉讓行為同時該當於毒
    品危害防制條例第8條第3項、第4項之轉讓第三、四級毒品
    罪及藥事法第83條第1項之轉讓偽藥罪，此係屬同一犯罪行
    為而同時有二種法律可資處罰之法條(規)競合情形，應依「
    重法優於輕法」、「後法優於前法」等法理，擇一處斷。又
    毒品之範圍尚包括影響精神物質與其製品，而藥事之管理，
    亦非僅止於藥品之管理，毒品未必均係經公告列管之偽藥，
    偽藥亦非必均為毒品，毒品危害防制條例與藥事法二者，並
    無必然之特別法與普通法關係。而毒品危害防制條例第8條
    第3項轉讓第三級毒品罪之法定本刑為「3年以下有期徒刑，
    得併科30萬元以下罰金」、第8條第4項轉讓第四級毒品罪之
    法定本刑為「1年以下有期徒刑，得併科10萬元以下罰金」
    ，經依同條例第9條第3項規定加重其刑至2分之1；藥事法第
    83條第1項轉讓偽藥罪之法定本刑為「7年以下有期徒刑，得
    併科5千萬元以下罰金」。是經兩相比較後，縱轉讓第三級
    毒品而混合二種以上之毒品，而應就毒品危害防制條例第8
    條第3項所定本刑加重其刑至2分之1，然其分則加重後之法
    定本刑，仍較藥事法第83條第1項之罪為輕，依重法優於輕
    法之法理，自應優先適用藥事法第83條第1項之規定處斷。
    本案被告乙○○就無償提供而轉讓與被告甲○○如附表編號5所
    示之含有第三、四級毒品成分之咖啡包3包，並無藥品之外
    包裝、仿單，自非合法調劑、供應，復無從證明係未經核准
    擅自輸入，則顯係未經核准而擅自製作之管制藥品，應為國
    內違法製造之偽藥無訛。揆諸前揭說明，被告乙○○轉讓如附
    表編號5所示咖啡包內偽藥之行為，自應優先適用藥事法第8
    3條第1項之規定處斷。核被告乙○○就此部分所為，係犯藥事
    法第83條第1項之轉讓偽藥罪。
㈣、被告乙○○就上開2部分事實，犯意各別，行為互殊，應予分論
    併罰。
㈤、刑之加重減輕
　1.被告乙○○、甲○○犯毒品危害防制條例第9條第3項、第4條第6
    項、第3項之販賣第三級毒品而混合二種以上之毒品未遂罪
    ，應依同條例第9條第3項之規定加重其刑。
　2.被告乙○○、甲○○就販賣毒品咖啡包10包與佯裝買家之員警部
    分，均已著手販賣毒品犯行之實行，惟因員警並無買受毒品
    之真意，事實上不能真正完成買賣，為未遂犯，爰均依刑法
    第25條第2項之規定，依既遂犯之刑減輕之。
　3.被告乙○○、甲○○就販賣毒品咖啡包10包與佯裝買家員警部分
    ，於偵查及法院審判中均自白犯罪，均應依毒品危害防制條
    例第17條第2項之規定減輕其刑。
　4.又被告乙○○就轉讓毒品咖啡包3包與被告甲○○部分，於偵查
    及法院審判中亦均自白，雖其轉讓同屬偽藥之第三級毒品予
    甲○○，依重法優於輕法之原則，應擇較重之藥事法第83條第
    1項轉讓偽藥罪論處，然依最高法院109年度台上大字第4243
    號刑事裁定意旨，仍有毒品危害防制條例第17條第2項規定
    自白減輕其刑之適用，而應依上開規定減輕其刑。
　5.被告乙○○、甲○○就販賣毒品咖啡包10包與佯裝買家員警部分
    ，有上述二種刑之減輕（未遂、偵審自白），應依刑法第70
    條之規定遞予減輕其刑。
　6.毒品危害防制條例第17條第1項規定：「犯第4條至第8條、
    第10條或第11條之罪，供出毒品來源，因而查獲其他正犯或
    共犯者，減輕或免除其刑。」，查被告乙○○固於警詢中供陳
    其毒品來源為林威丞（音同）之人、被告甲○○於警詢中亦指
    認林威丞即編號6之人等語（見偵卷第14頁反面至第15頁反
    面、第19頁反面至第20頁、第46至49頁之指認犯罪嫌疑人紀
    錄表），然經本院函詢新北市政府警察局新莊分局，該分局
    函覆以：犯嫌二人所提供之線索有限，無法透過該資訊將其
    所稱之人查緝到案，因而無因被告之供述而查獲任何犯嫌及
    其他正犯等語，此有該分局111年8月2日新北警莊刑字第111
    4055233號函文在卷可佐（見本院卷第105至107頁），經本
    院再次函詢仍得到相同之答覆（見本院卷第157頁），是被
    告乙○○、甲○○無從依本條項規定減輕其刑，附此敘明。
　7.再者，刑法第59條之酌量減輕其刑，必於犯罪之情狀，在客
    觀上足以引起一般同情，認為即予宣告法定最低度刑期，猶
    嫌過重者，始有其適用。本院考量毒品對社會秩序及國民健
    康危害甚鉅，被告二人均係智識健全之成年人，對政府嚴格
    查緝販賣毒品之行為，自無不知之理，竟仍為本案之1次販
    賣第三、四級毒品犯行，被告乙○○轉讓偽藥與甲○○1次，對
    社會治安均有不良影響，且毒品危害防制條例第4條第3項販
    賣第三級毒品罪之法定本刑為「7年以上有期徒刑」，被告
    乙○○、甲○○於本案上開犯行經加重並遞予減輕其刑後，最低
    得量處有期徒刑1年10月；藥事法第83條第1項轉讓偽藥罪之
    法定本刑為「7年以下有期徒刑」，被告乙○○於本案轉讓偽
    藥與甲○○犯行經毒品危害防制條例第17條第2項規定自白減
    輕其刑後，最低得量處有期徒刑1月。本院審酌被告二人相
    關具體情形，依前述事由減輕其刑後，依一般國民社會感情
    ，均難認有何情輕法重或情堪憫恕之情形，故均無適用刑法
    第59條規定酌量減輕其刑之餘地。辯護人請求本院依上開規
    定予以酌減其刑，尚難憑採。
㈥、審酌被告二人無視政府制定毒品危害防制條例杜絕毒品犯罪
    之禁令，竟共同販賣摻有第三級、第四級毒品之毒品咖啡包
    ，被告乙○○並轉讓偽藥給被告甲○○施用，其等行為足以戕害
    國民身心健康，助長濫用毒品風氣，危害社會治安，實屬不
    該；惟念及被告二人犯後均坦承犯行，態度尚可；兼衡被告
    2人販賣之對象僅1人、次數1次、數量及未遂，被告乙○○轉
    讓偽藥之對象1人、次數1次、數量僅3包等情狀；暨被告乙○
    ○、甲○○於本院中自述之智識程度、家庭經濟狀況（見本院
    卷第137頁）等一切情狀，分別量處如主文第一項、第二項
    所示之刑。再以被告乙○○所犯之轉讓偽藥罪，因其法定刑為
    7年以下有期徒刑，得併科5,000萬元以下罰金，並非「最重
    本刑為5年以下有期徒刑以下之刑之罪」，並不合於刑法第4
    1條第1項得易科罰金之要件，惟因該部分之宣告刑為有期徒
    刑4月，依刑法第41條第3項規定，得以提供社會勞動6小時
    折算徒刑1日，易服社會勞動。至可否易服社會勞動，要屬
    執行事項，當俟本案確定後，另由執行檢察官依相關規定審
    酌之，非屬法院裁判之範圍。又被告乙○○所犯上開2罪，分
    屬得易服社會勞動之罪與不得易服社會勞動之罪，依刑法第
    50條第1項但書第4款規定，就不得易服社會勞動之罪與得易
    服社會勞動之罪，不於本判決定其應執行刑，如被告乙○○選
    擇就上開2罪之刑定應執行刑，應於本判決確定後請求檢察
    官向法院聲請之，附此敘明。
㈦、緩刑
　　被告乙○○前因詐欺案件，經本院判處有期徒刑3月，緩刑2年
    確定，緩刑期滿未經撤銷，此有其臺灣高等法院被告前案紀
    錄表及本院公務電話紀錄表（見本院卷第155頁）在卷可佐
    ，依刑法第76條之規定，緩刑之宣告未經撤銷者，其刑之宣
    告失其效力。被告甲○○則未曾因故意犯罪而受有期徒刑以上
    刑之宣告，此亦有其臺灣高等法院被告前案紀錄表在卷可參
    ，是被告乙○○、甲○○前均未曾因故意犯罪而受有期徒刑以上
    刑之宣告，審酌其等素行尚可，應係一時失慮而罹刑章，案
    發後坦承犯行，且有正當廚師職業，足見被告2人均已具悔
    意，堪信其等經此偵、審教訓，當能知所警惕，而無再犯之
    虞，所宣告之刑以暫不執行為適當，爰依刑法第74條第1項
    第1款之規定，均宣告緩刑5年，以啟自新。又斟酌其等犯罪
    情節，刑罰雖可暫免執行，但仍有施以勞動而行矯正教化之
    必要，故命被告應於檢察官指定之期間內，向指定之政府機
    關、政府機構、行政法人、社區或其他符合公益目的之機構
    或團體，提供一定時數之義務勞務。再被告2人應執行刑法
    第74條第2項第5款所定事項（即上述義務勞務），故依刑法
    第93條第1項第2款規定，於緩刑期間將被告2人均付保護管
    束，以觀後效。嗣被告2人如有違反上開負擔，且情節重大
    者，檢察官得依刑法第75條之1第1項第4款之規定，聲請法
    院撤銷緩刑之宣告，併予指明。
四、沒收
㈠、扣案如附表編號1所示之行動電話，為被告乙○○所有，供其刊
    登販毒訊息及與員警聯繫之工具，業據被告乙○○於本院中供
    陳明確（見本院卷第133至134頁），應依毒品危害防制條例
    第19條第1項規定宣告沒收。
㈡、扣案如附表編號2所示之行動電話，為被告甲○○所有，供其與
    被告乙○○聯繫去向林威丞拿毒品所用之工具，業據被告甲○○
    於本院中供陳明確（見本院卷第134頁），應依毒品危害防
    制條例第19條第1項規定宣告沒收。　　　　
㈢、扣案如附表編號3、4所示之毒品咖啡包，經送鑑定結果，分
    別檢出第三級毒品、第四級毒品成分，有前揭鑑定書在卷可
    佐，均屬違禁物，扣案如附表編號3所示之毒品咖啡包10包
    係被告二人共同販賣未遂之毒品；如附表編號4所示之毒品
    咖啡包12包則係意圖販賣而持有之毒品，不問屬於犯罪行為
    人與否，均應依刑法第38條第1項之規定，於其2人上開所為
    犯行項下，均予宣告沒收。而包裝袋與其上殘留之毒品，難
    以分析剝離，亦應整體視為違禁物，併依上開規定宣告沒收
    。本件送鑑耗損之毒品，既已滅失，自無再宣告沒收之必要
    。
㈣、扣案如附表編號5所示之毒品咖啡包3包，經送鑑定結果，分
    別檢出第三級毒品、第四級毒品成分，有前揭鑑定書在卷可
    佐，均屬違禁物，且係被告乙○○轉讓與被告甲○○之毒品，不
    問屬於犯罪行為人與否，亦應依刑法第38條第1項之規定，
    均予宣告沒收。而包裝袋與其上殘留之毒品，難以分析剝離
    ，亦應整體視為違禁物，併依上開規定宣告沒收。本件送鑑
    耗損之毒品，既已滅失，自無再宣告沒收之必要。
㈤、本案被告二人既係販賣第三級毒品而混合二種以上毒品未遂
    ，顯然並無犯罪所得，亦無事證證明被告二人已實際取得任
    何報酬，自無宣告沒收或追徵之問題，附此敘明。　　　
據上論斷，應依刑事訴訟法第299條第1項前段，判決如主文。
本案由檢察官丙○○提起公訴，經檢察官方心瑜到庭執行職務。
中　　華　　民　　國　　111 　年　9 　　月　20　　日
　　　　　　　　　刑事第六庭　審判長法　官　樊季康

                                    法  官　龔書安

                                    法  官　葉逸如　
以上正本證明與原本無異。
如不服本判決，應於判決送達後20日內敘明上訴理由，向本院提
出上訴狀（應附繕本），上訴於臺灣高等法院。其未敘述上訴理
由者，應於上訴期間屆滿後20日內向本院補提理由書「切勿逕送
上級法院」。
                                    書記官  邱瀚群
中　　華　　民　　國　　111 　年　　9 　　月　　20　　日

附錄本案論罪科刑法條全文：
毒品危害防制條例第9條
成年人對未成年人販賣毒品或犯前三條之罪者，依各該條項規定
加重其刑至二分之一。
明知為懷胎婦女而對之販賣毒品或犯前三條之罪者，亦同。
犯前五條之罪而混合二種以上之毒品者，適用其中最高級別毒品
之法定刑，並加重其刑至二分之一。
毒品危害防制條例第4條
製造、運輸、販賣第一級毒品者，處死刑或無期徒刑；處無期徒
刑者，得併科新臺幣三千萬元以下罰金。
製造、運輸、販賣第二級毒品者，處無期徒刑或十年以上有期徒
刑，得併科新臺幣一千五百萬元以下罰金。
製造、運輸、販賣第三級毒品者，處七年以上有期徒刑，得併科
新臺幣一千萬元以下罰金。
製造、運輸、販賣第四級毒品者，處五年以上十二年以下有期徒
刑，得併科新臺幣五百萬元以下罰金。
製造、運輸、販賣專供製造或施用毒品之器具者，處一年以上七
年以下有期徒刑，得併科新臺幣一百五十萬元以下罰金。
前五項之未遂犯罰之。
藥事法第83條
明知為偽藥或禁藥，而販賣、供應、調劑、運送、寄藏、牙保、
轉讓或意圖販賣而陳列者，處七年以下有期徒刑，得併科新臺幣
五千萬元以下罰金。
犯前項之罪，因而致人於死者，處七年以上有期徒刑，得併科新
臺幣一億元以下罰金；致重傷者，處三年以上十二年以下有期徒
刑，得併科新臺幣七千五百萬元以下罰金。
因過失犯第一項之罪者，處二年以下有期徒刑、拘役或科新臺幣
五百萬元以下罰金。
第一項之未遂犯罰之。
附表
編號 扣案物名稱及數量 鑑驗結果 沒收與否 1 乙○○所有之廠牌iphone Max行動電話1支(IMEI：000000000000000號，內含門號0000000000號之SIM卡1張)  沒收 2 甲○○所有之廠牌iPhone 11行動電話1支（IMEI：0000000000000000，內含門號0000000000之SIM卡1張）  沒收 3 毒品咖啡包10包（編號A1至A10） 編號A1至A10及B1至B10，經檢視均為黑色包裝，外觀型態均相似。驗前總淨重約103.75公克。隨機抽取編號A5鑑定，經檢視內含淡黃色粉末，淨重6.85公克，取1.35公克鑑定用罄，餘5.50公克。檢出微量第三級毒品4-甲基甲基卡西酮、甲基-N,N-二甲基卡西酮及微量第四級毒品硝西泮等成分。 編號B11至B12，經檢視均為褐色包裝，外觀型態均相似，驗前總淨重約6.39公克，隨機抽取編號B11鑑定，經檢視內含灰色粉末，淨重3.25公克，取1.29公克鑑定用罄，餘1.96公克。檢出第三級毒品3,4-亞甲基雙氧苯基乙基胺丁酮成分，測得3,4-亞甲基雙氧苯基乙基胺丁酮純度約4%，依據抽測純度值，推估編號B11至B12均含3,4-亞甲基雙氧苯基乙基胺丁酮之驗前總純質淨重約0.25公克。（見偵卷第103頁之內政部警政署刑事警察局111年1月22日刑鑑字第1108029254號鑑定書） 沒收 4 毒品咖啡包12包（編號B1至B12）  沒收 5 毒品咖啡包3包（編號C1至C3） 經檢視均為褐色包裝，外觀型態均相似。驗前總淨重約10.00公克，隨機抽取編號C2鑑定，經檢視內含灰色粉末，淨重3.39公克，取1.34公克鑑定用罄，餘2.05公克。檢出第三級毒品3,4-亞甲基雙氧苯基乙基胺丁酮，微量第三級毒品硝甲西泮及微量第四級毒品硝西泮等成分，測得3,4-亞甲基雙氧苯基乙基胺丁酮純度約6%，依據抽測純度值，推估編號C1至C3均含3,4-亞甲基雙氧苯基乙基胺丁酮之驗前總純質淨重約0.60公克。（見偵卷第103頁之內政部警政署刑事警察局111年1月22日刑鑑字第1108029254號鑑定書） 沒收